臺灣高等法院刑事判決　　　　　　　 96年度交上易字第322號
上　訴　人
即　被　告　甲○○
選任辯護人　張立業律師
　　　　　　王世豪律師
上列上訴人因公共危險案件，不服臺灣臺北地方法院96年度交易
字第449、484號，中華民國96年9月4日第一審判決（起訴案號：
臺灣臺北地方法院檢察署96年度偵字第14251號，追加起訴案號
：96年度偵字第15057號），提起上訴，本院判決如下：
    主  文
上訴駁回。
    事實及理由
一、本案經本院審理結果，認第一審以上訴人即被告甲○○前後
    2次犯刑法第185條之3違背安全駕駛罪，均累犯，分別判處
    有期徒刑6月、6月，定應執行有期徒刑10月，其認事用法及
    量刑均無不當，應予維持，除原判決事實欄末行「每公升
    0.65毫克」，應更正為「每公升0.56毫克」外，餘均引用第
    一審判決書記載之事實、證據及理由（如附件）。
二、被告上訴意旨略以：被告已自行前往醫院治療酗酒惡習，原
    審量刑過重，請求撤銷原判決，給予改過機會云云。惟被告
    於民國88年、91年、95年、95年間均因酒後駕車遭法院判刑
    ，本件其於96年6月9日因飲酒過量騎乘重型機車，摔倒路邊
    而被查獲，當日吐氣酒精濃度測試達每公升1.15毫克，竟不
    知悔悟，復於同年7月3日再次飲酒過量後騎乘重型機車，足
    見其不知警惕，除枉顧自身安危，且毫不尊重他人生命、身
    體、財產之安全，嚴重危害公共安全，自應予以非難。被告
    雖事後自行前往臺北市立聯合醫院松德院區醫治，有被告提
    出該院診斷證明書在卷為憑，仍無法減免其一再漠視禁止酒
    後駕車之責。原判決衡酌刑法第57條列各款事項，暨被告犯
    後坦承犯行之態度等一切情狀，分別量處有期徒刑6月，並
    定應執行刑有期徒刑10月，洵屬允當。被告指摘原判決過重
    ，請求撤銷改判較輕之刑，其上訴為無理由，應予駁回。
據上論斷，應依刑事訴訟法第373條、第368條，判決如主文。
本案經檢察官覃正祥到庭執行職務。
中　　華　　民　　國　　96　　年　　12　　月　　28　　日
                  刑事第二庭審判長法  官  呂丹玉
                                  法  官  王詠寰
                                  法  官  李麗玲
以上正本證明與原本無異。
不得上訴。
                                  書記官　廖婷璇
中　　華　　民　　國　　96　　年　　12　　月　　28　　日
附件
臺灣臺北地方法院刑事判決　　　　　　 96年度交易字第449號
                                     96年度交易字第484號
公　訴　人　臺灣臺北地方法院檢察署檢察官
被　    告　甲○○  男  38歲（民國○○年○月○○日生）
                    身分證統一編號：Ｚ000000000號
                    住臺北市○○路○段12巷20號5樓
上列被告因公共危險案件，經檢察官提起公訴（九十六年度偵字
第一四二五一號）及追加起訴（九十六年度偵字第一五０五七號
），經本院改依簡式審判程序審理，茲判決如下：
    主  文
甲○○服用酒類，不能安全駕駛動力交通工具而駕駛，累犯，處
有期徒刑陸月。又服用酒類，不能安全駕駛動力交通工具而駕駛
，累犯，處有期徒刑陸月。應執行有期徒刑拾月。
    事  實
一、甲○○前於民國八十八年間因公共危險案件，經本院於八十
    九年二月二十九日以八十八年北交簡字第九九號判處罰金銀
    元一萬元即新臺幣三萬元確定，於八十九年六月二十八日罰
    金分期繳清執行完畢；復於九十一年間因公共危險案件，經
    本院於九十一年八月二十七日以九十一年度北交簡字第二二
    一四號判處罰金銀元一萬九千元即新臺幣五萬七千元確定，
    於九十一年十二月四日罰金分期繳清執行完畢（此二部分不
    構成累犯）；又分別於九十五年二月、同年六月間因公共危
    險案件，經本院於九十五年六月八日、九十五年九月十三日
    分別以九十五年度北交簡字第一四五五號、九十五年度北交
    簡字第二一五二號判處有期徒刑四月、六月，上開二案經定
    其應執行刑為有期徒刑八月確定，甫於九十六年三月六日易
    科罰金執行完畢。詎竟不知悔改，先於九十六年六月九日中
    午十二時至下午五時許，在臺北市○○區○○路六段某工地
    飲用威士忌酒後，明知其血液中所含酒精成分以影響中樞神
    經系統運作，對外界反應能力降低，注意力、判斷力均不如
    常，已達不能安全駕駛動力交通工具之程度，仍駕駛其所有
    車號CRW-856號重型機車返家，嗣於同日下午六時許，駕車
    行經臺北市○○區○○路99巷口時，因不勝酒力，而摔倒路
    邊，經警到場處理並檢測其酒精濃度呼氣值高達每公升一點
    一五毫克而查獲。復又於九十六年七月三日晚間八時許，在
    臺北市○○區○○路六段12巷20號附近飲用威士忌酒後，明
    知已達不能安全駕駛動力交通工具之程度，仍駕駛其所有上
    開車號重型機車返家，嗣於同日晚間八時三十分許，駕車行
    經臺北市○○區○居街、樂業街口，為警攔檢並測得其酒精
    濃度呼氣值高達每公升零點六五毫克，始悉上情。
二、案經臺北市政府警察局信義分局、大安分局報告臺灣臺北地
    方法院檢察署檢察官偵查起訴及追加起訴。
    理  由
一、按本件被告所犯係死刑、無期徒刑、最輕本刑為三年以上有
    期徒刑以外之罪，其於準備程序就前揭被訴犯罪事實為有罪
    之陳述，經本院告知簡式審判程序之旨，並聽取其與公訴人
    之意見後，認無不得或不宜改依簡式審判程序進行之處，爰
    依刑事訴訟法第二百七十三條之一第一項、第二百八十四條
    之一，裁定為簡式審判程序，合先敘明。
二、上揭犯罪事實，迭據被告甲○○於警詢、本院準備程序及審
    理中均坦承不諱，並有酒精濃度測試紀錄表、檢測表、刑法
    第一百八十五條之三案件測試觀察記錄表各二份在卷可稽。
    按刑法第一百八十五條之三所規定服用酒類，不能安全駕駛
    動力交通工具而駕駛者，應負刑事責任，揆其立法目的在藉
    抽象危險犯之犯罪構成要件，以嚇阻酒後駕車者對道路交通
    安全之危害，本不以發生實害為必要。而所謂不能安全駕駛
    之認定，並無一定之數值可供界定，而係由法院以一般社會
    通念之客觀標準，足生公共危險時即足。目前行政機關所取
    締酒後駕車之參考標準，係依法務部於八十八年五月十日邀
    集司法院刑事廳、交通部、行政院衛生署、內政部警政署及
    中央警察大學等機關開會，所為凡呼氣酒精濃度逾每公升含
    零點五五毫克時，即屬不能安全駕駛之決議。上開會議決議
    本身屬檢警取締酒後駕車之參考，固無拘束法院之效力，惟
    以上開會議決議所採之標準，係參考美國、德國及日本等國
    家所進行之酒精濃度與精神狀態之測試實驗，亦即各項實驗
    均發現凡呼氣中酒精濃度達每公升零點五五毫克時，就人之
    生理方面，已產生視覺反應遲鈍、影像不能集中、同時不能
    看清前方路況及車旁照後鏡等狀況，及駕駛能力已受有影響
    ，且被告於九十六年六月九日遭查獲時，就員警施以五項基
    本生理檢測，即有站立平衡、閉目朗誦阿拉伯數字及劃同心
    圓等三項檢測結果不合格，於同年七月三日為警查獲時，亦
    有閉目朗誦阿拉伯數字及劃同心圓等二項檢測結果不合格，
    因而認定有不能安全駕駛之情形，此有前揭檢測表二份在卷
    足按，復參以被告於九十六年六月九日下午六時許，係因不
    勝酒力摔車倒地而遭警查獲，足見被告於服用酒類後，注意
    力、判斷力及操控機車能力均不如常，顯已達不能安全駕駛
    動力交通工具之程度甚明。從而，本件事證明確，被告犯行
    洵堪認定。
三、核被告甲○○所為，均係犯刑法第一百八十五條之三服用酒
    類不能安全駕駛動力交通工具而駕駛罪。被告前於九十五年
    二月間因公共危險案件，經本院於九十五年六月八日以九十
    五年北交簡字第一四五五號判處有期徒刑四月；復於同年六
    月間因公共危險案件，經本院於九十五年九月十三日以九十
    五年度北交簡字第二一五二號判處有期徒刑六月，上開二案
    經定應執行刑有期徒刑八月確定，甫於九十六年三月六日易
    科罰金執行完畢，有卷附上開刑事判決及臺灣高等法院被告
    全國前案紀錄表在卷可按，其受有期徒刑執行完畢後，五年
    以內故意再犯此二件有期徒刑以上之罪，為累犯，均應依法
    加重其刑。爰審酌酒後駕車之危害及酒後不應駕車之觀念，
    已透過學校教育、政令宣導及各類媒體廣為介紹傳達各界週
    知多年，且酒後駕車肇事致人傷亡之情形亦屢見諸報章媒體
    ，而被告自八十八年起，即迭因酒後駕車之公共危險案件，
    經本院多次判處罰金及有期徒刑確定在案，並均已執行完畢
    ，有臺灣高等法院被告全國前案紀錄表存卷可參，猶不知警
    惕，竟仍漠視法令，輕忽自身及他人之生命、財產安全，二
    次於酒後駕車上路，其雖未至肇事，然對社會所造成潛在性
    之危害仍甚鉅，惟於犯罪後尚能坦承犯行，態度良好，公訴
    人求刑八月稍嫌過重等一切情狀，分別量處如主文所示之刑
    ，並定其應執行刑。
據上論斷，應依刑事訴訟法第二百七十三條之一第一項、第二百
九十九條第一項前段，刑法第一百八十五條之三、第四十七條、
第五十一條第一項第五款，刑法施行法第一條之一，判決如主文
。
本案經檢察官汪南均到庭執行職務。
中　　華　　民　　國　　96　　年　　9　　月　　  4　　日
　　　　　　　　　臺灣臺北地方法院刑事第二庭
                        法　官　劉秀君
上正本證明與原本無異。
如不服本判決，應於判決送達後10日內向本院提出上訴狀 (應抄
附繕本)。
                        書記官  吳俊龍
中　　華　　民　　國　　96　　年　　9　　月　　　4  　日
